el: Τύπος στήριξης πόρπης ζώνης ασφαλείας: Βιδωτό; Τοποθέτηση με στήριγμα; Τοποθέτηση με κλιπ; Τοποθέτηση σε βραχίονα; Τοποθέτηση με ιμάντα; Άλλο
ro-RO: Tip de montare a cataramei centurii de siguranță: Prindere în șuruburi; Montare pe suport; Prindere cu clips; Montare pe tijă; Montare pe bucla chingii; Altele
ru: Тип крепления замка ремня безопасности: На болтах; Крепление на кронштейне; На защёлках; Крепление на стойке; Крепление на тканевой петле; Другое
th: ประเภทการติดตั้งหัวเข็มขัดนิรภัย: แบบขันน็อต; ติดตั้งกับขายึด; แบบหนีบติด; ติดตั้งกับก้าน; ติดตั้งกับห่วงสาย; อื่นๆ
nl: Veiligheidsgordel gesp montagetype: Inschroefbaar; Beugelmontage; Inklikbaar; Steelmontage; Riemlusbevestiging; Overig
es: Tipo de montaje de la hebilla del cinturón de seguridad: Atornillable; Montaje de soporte; Con clip; Montaje de tallo; Montaje de bucle de correa; Otro
hr-HR: Vrsta pričvršćivanja kopče sigurnosnog pojasa: Na vijke; Montaža na nosač; Na kopčanje; Montaža na stalak; Montaža na petlju trake; Ostalo
hu: Biztonsági öv csatjának rögzítési típusa: Csavarozható; Konzolos rögzítés; Bepattintható; Száras rögzítés; Hevederhurkos rögzítés; Egyéb
cs: Typ upevnění spony bezpečnostního pásu: Šroubovací; Montáž na držák; Zacvakávací; Montáž na stopku; Montáž na popruhové poutko; Jiné
lt-LT: Saugos diržo sagties tvirtinimo tipas: Įsukamas; Montuojamas ant laikiklio; Įsegamas; Montuojamas ant strypo; Montuojamas ant austinės kilpos; Kita
it: Tipo di montaggio della fibbia della cintura di sicurezza: Imbullonato; Montaggio su staffa; A clip; Montaggio su stelo; Montaggio con passante in tessuto; Altro
bg-BG: Тип закрепване на катарамата на предпазния колан: С болт; Монтаж на скоба; С щипка; Монтаж на стойка; Монтаж на текстилна примка; Други
tr: Emniyet kemeri tokası montaj tipi: Civatalı; Braket bağlantılı; Klipsli; Çubuklu montaj; Dokuma kayış bağlantılı; Diğer
nb: Monteringstype for sikkerhetsbeltespenne: Boltmontering; Brakettmontering; Klipsmontering; Stilkmontering; Montering med båndløkke; Annet
da: Monteringstype for sikkerhedsselespænde: Påboltning; Beslagmontering; Klik-i; Stilkmontering; Gjordsløjfemontering; Andet
ko: 안전벨트 버클 장착 유형: 볼트 인; 브래킷 마운트; 클립 인; 스토크 마운트; 웨빙 루프 마운트; 기타
fr: Type de fixation de la boucle de ceinture: À boulonner; Montage sur support; À clipser; Montage sur tige; Montage sur boucle de sangle; Autre
sk-SK: Typ uchytenia spony bezpečnostného pásu: Skrutkové upevnenie; Upevnenie na konzolu; Pripínacie upevnenie; Upevnenie na rameno; Upevnenie na slučku popruhu; Iné
fi: Turvavyön lukon kiinnitystyyppi: Pultattava; Kiinnikeasennus; Klipsiasennus; Varsikiinnitys; Hihnalenkkikiinnitys; Muu
sl-SI: Vrsta montaže zaponke varnostnega pasu: Pritrditev z vijaki; Pritrditev z nosilcem; Na zatič; Pritrditev na pecelj; Pritrditev na zanko iz tkanine; Drugo
vi: Kiểu lắp khóa dây an toàn: Bắt vít; Lắp giá đỡ; Gài kẹp; Lắp trên cuống; Lắp bằng đai vải; Khác
de: Befestigungsart des Sicherheitsgurtschlosses: Verschraubbar; Halterungsmontage; Einclipbar; Gurtpeitsche; Gurtbandschlaufenmontage; Sonstige
zh-CN: 安全带锁扣安装类型: 螺栓安装; 支架安装; 夹入式安装; 支柱安装; 织带环安装; 其他
pt-BR: Cinto de segurança tipo de montagem da fivela: Aparafusado; Montagem em suporte; De encaixe; Montagem em haste; Montagem em laço de correia; Outros
pl: Typ mocowania klamry pasa bezpieczeństwa: Przykręcane; Montowane na wsporniku; Wpinane; Montowane na wysięgniku; Montowane na pętli z taśmy; Inne
ja: シートベルトバックル取付タイプ: ボルトイン; ブラケットマウント; クリップイン; ストークマウント; ウェビングループマウント; その他
zh-TW: 安全帶扣安裝類型: 螺栓固定; 支架安裝; 夾入式; 直柄安裝; 織帶環安裝; 其他
sv: Monteringstyp för säkerhetsbältesspänne: Bultmonterad; Fästmonterad; Klickfäste; Armmonterad; Remöglemonterad; Övrigt
pt-PT: Tipo de montagem da fivela do cinto de segurança: Aparafusado; Montagem em suporte; De encaixe; Montagem em haste rígida; Montagem em laço de cinta; Outro
en: Seat belt buckle mounting type: Bolt-in; Bracket mount; Clip-in; Stalk mount; Webbing loop mount; Other